臺灣高等法院刑事判決
109年度上訴字第4595號
上  訴  人  
即  被  告  王睿騏


上列上訴人因詐欺等案件，不服臺灣臺北地方法院109年度訴字
第886號，中華民國109年11月10日第一審判決（起訴案號：臺灣
臺北地方檢察署109年度偵字第20247號），提起上訴，本院判決
如下：
    主  文
原判決關於附表一編號一所處罪刑暨定執行刑部分均撤銷。
王睿騏犯如附表一編號一所示之罪，處如附表一編號一「罪名及
宣告刑」欄所示之刑。
其他上訴駁回(含沒收部分)。
第二項撤銷改判部分所處之刑與其他上訴駁回之刑，應執行有期
徒刑貳年肆月。
    事  實
一、王睿騏基於參與犯罪組織之犯意，於民國109年6月起，參與
    「賴柏志」、真實姓名年籍不詳、通訊軟體Telegram暱稱為
    「英文亂碼」等成年人所組成以實施詐術為手段，具有持續
    性、牟利性之有結構性詐欺集團組織，並以其所有如附表三
    所示行動電話與所屬集團成員聯繫使用，負責在車手取款地
    點附近監視把風，且與上開詐欺集團成員約定每日可獲取新
    臺幣（下同）1,000元至2,000元作為報酬。王睿騏遂與上開
    詐欺集團成員共同意圖為自己不法之所有，基於三人以上詐
    欺取財、洗錢之犯意聯絡，先由該集團不詳成員於附表二「
    詐欺手法」欄所示時間及方式，向附表二「被害人/ 告訴人
    」欄所示賴袁祥等5人實行詐術，致其等分別陷於錯誤，而
    將附表二「匯款時間及金額」欄所示金錢匯至該集團成員指
    示之如附表二「匯入帳戶」欄所示帳戶，以此方式製造金流
    斷點，使警方無從追查，而掩飾詐欺取財不法犯罪所得去向
    ，復由王睿騏再依集團成員指示，在「英文亂碼」持附表二
    「匯入帳戶」欄所示之金融卡，於附表二「提領地點」、「
    提領時間及金額」欄所示時間及地點，領取附表二「提領時
    間及金額」欄所示款項時，在旁監看把風，待「英文亂碼」
    領得款項後，由「英文亂碼」將詐得款項上繳詐欺集團，隨
    後經集團成員聯絡王睿騏至指定地點領取報酬1,500元。嗣
    因賴袁祥等人察覺有異報警處理，經警調閱監視器影像，始
    循線查悉上情。
二、案經賴袁祥、劉東泰、許庭瑄訴由臺北市政府警察局松山分
    局報請臺灣臺北地方檢察署檢察官偵查起訴。　　
    理  由
壹、證據能力部分：　　
一、按組織犯罪防制條例第12條第1 項中段規定：「訊問證人之
    筆錄，以在檢察官或法官面前作成，並經踐行刑事訴訟法所
    定訊問證人之程序者為限，始得採為證據」，此為刑事訴訟
    證據能力之特別規定，且較92年2月6日修正公布，同年9 月
    1 日施行之刑事訴訟法證據章有關傳聞法則之規定更為嚴謹
    ，自應優先適用。依上開規定，證人於警詢時之陳述，於違
    反組織犯罪防制條例案件，即絕對不具證據能力，無修正後
    刑事訴訟法第159 條之2 、第159 條之3 及第159 條之5 規
    定之適用，不得採為判決基礎（最高法院104 年度台上字第
    203 號判決意旨參照）。從而本件證人即告訴人及被害人於
    警詢中之證述，就上訴人即被告王睿騏(下稱被告)所犯參與
    犯罪組織罪部分並無證據能力。另按組織犯罪防制條例第12
    條第1 項中段規定：「訊問證人之筆錄，以在檢察官或法官
    面前作成，並經踐行刑事訴訟法所定訊問證人之程序者為限
    ，始得採為證據。」，雖以立法明文排除被告以外之人於檢
    察事務官、司法警察官或司法警察調查中所為之陳述，得適
    用刑事訴訟法第159 條之2 、第159 條之3 及第159 條之5 
    等規定；惟上開規定，必以犯罪組織成員係犯本條例之罪者
    ，始足語焉，若係犯本條例以外之罪，即使與本條例所規定
    之罪，有裁判上一罪之關係，關於該所犯本條例以外之罪，
    其被告以外之人所為之陳述，自仍應依刑事訴訟法相關規定
    ，定其得否為證據（最高法院103年度台上字第2915號判決
    意旨參照）。依上說明，被告所犯加重詐欺及洗錢罪，雖與
    其所犯參與犯罪組織罪有裁判上一罪之關係，亦不適用上開
    組織犯罪防制條例排除證據能力之規定。是關於本案被告所
    犯加重詐欺罪及違反洗錢防制法部分，證人證述之證據能力
    自須回歸刑事訴訟法論斷之，附此敘明。
二、次按被告以外之人於審判外之言詞或書面陳述，除法律有規
    定者外，不得作為證據」；又「被告以外之人於審判外之陳
    述，雖不符同法第159條之1至第159條之4之規定，而經當事
    人於審判程序同意作為證據，法院審酌該言詞陳述或書面陳
    述作成時之情況，認為適當者，亦得為證據；而當事人、代
    理人或辯護人於法院調查證據時，知有第159條第1項不得為
    證據之情形，而未於言詞辯論終結前聲明異議者，視為有前
    項之同意」，刑事訴訟法第159條第1項、第159條之5分別定
    有明文。查本件檢察官、被告就本判決下列所引審判外之言
    詞或書面陳述之證據能力，於本院準備程序及審理程序中均
    未爭執，且迄至言詞辯論終結前亦未聲明異議（見本院卷第
    58至59、135頁），本院審酌該等具有傳聞證據性質之證據
    ，其取得過程並無瑕疵或任何不適當之情況，應無不宜作為
    證據之情事，認以之作為本案之證據，應屬適當，依刑事訴
    訟法第159條之5規定，自得作為證據。至本案其餘用以認定
    事實之非供述證據(見本院卷第59至63、135至141頁)，並無
    證據證明係公務員違背法定程序所取得，且無刑事訴訟法第
    159條之4所示顯有不可信之情況與不得作為證據之情形，依
    刑事訴訟法第158條之4反面解釋，亦具證據能力。　
貳、實體部分：
一、認定事實所憑之證據及理由：　　　　
(一)上揭事實，業經被告於原審及本院審理時坦認不諱（見原審
    卷第82至83、94頁，本院卷第58、63、96、130、141至142
    頁），核與證人即告訴人賴袁祥、劉東泰、許庭瑄、證人即
    被害人陳亮貽、陳思宏於警詢時證述遭詐騙過程大致相符（
    見偵卷第41至43、45至51、53至57、59至65、67至71頁），
    被告參與犯罪組織部分，並據證人賴袁祥、許庭瑄於本院審
    理中到庭證述明確(見本院卷第131至134頁)，此外，復有車
    手提領清冊、自動櫃員機監視器錄影畫面光碟1片暨翻拍照
    片共12張、領提地點附近道路、大樓、超商監視器影像畫面
    擷圖共14張、附表三所示行動電話內通訊軟體擷圖共61張、
    附表二「匯入帳戶」欄所示帳戶之開戶人資料與交易明細資
    料各1份附卷可稽（見偵卷第83、85至90、97至99頁、107至
    109、116至123、131至144頁），及附表二所示行動電話扣
    案可資佐證，足徵被告自白確與事實相符。
(二)從而，本案事證明確，被告上揭犯行，均堪認定，應予依法
    論科。
二、論罪部分：
(一)按組織犯罪防制條例所稱之犯罪組織，係指3人以上，以實
    施強暴、脅迫、詐欺、恐嚇為手段或最重本刑逾5年有期徒
    刑之罪，所組成具有持續性或牟利性之有結構性組織，同條
    例第2條第1項定有明文。依本案犯罪情節，成員間係以詐騙
    他人金錢、獲取不法所得為目的，推由某成員以詐術騙取告
    訴人匯入金錢至人頭帳戶後，復透過相互聯繫、分工、交付
    人頭帳戶提款卡等環節自帳戶提領贓款，又本案詐欺集團成
    員除被告外，尚包含「賴柏志」、「英文亂碼」、向告訴人
    及被害人實施詐術行為等成年成員，核屬3人以上，以實施
    詐術為手段，所組成具牟利性及持續性之有結構性犯罪組織
    ，合於組織犯罪防制條例第2條第1項所稱之犯罪組織，至為
    明確。
(二)另按洗錢防制法於第2條明定洗錢行為之態樣，並於第14條
    、第15條規定其罰則，俾防範犯罪行為人藉製造資金流動軌
    跡斷點之手段，去化不法利得與犯罪間之聯結，漂白不法利
    得。洗錢行為旨在掩飾、隱匿犯罪及因而獲取之財產利益，
    自係以犯罪之不法所得為標的，雖須先獲取犯罪不法利得，
    然後始有洗錢可言，惟財產犯罪行為人利用人頭帳戶收取犯
    罪所得之情形，於被害人將款項匯入人頭帳戶之際，非但財
    產犯罪於焉完成，並因該款項進入形式上與犯罪行為人毫無
    關聯之人頭帳戶，以致於自資金移動軌跡觀之，難以查知係
    該犯罪之不法所得，即已形成金流斷點，發揮去化其與前置
    犯罪間聯結之作用，而此不啻為洗錢防制法，為實現其防阻
    不法利得誘發、滋養犯罪之規範目的，所處罰之洗錢行為。
    從而利用人頭帳戶獲取犯罪所得，於款項匯入人頭帳戶之際
    ，非但完成侵害被害人個人財產法益之詐欺取財行為，同時
    並完成侵害上開國家社會法益之洗錢行為（最高法院109年
    度台上字第1680號判決意同此旨）。是本案詐欺集團成員向
    告訴人及被害人施用詐術後，為隱匿其等詐欺所得之去向，
    乃令告訴人及被害人將受騙款項匯至附表二「匯入帳戶」欄
    所示帳戶內，並由車手「英文亂碼」前往提領該等款項，再
    層轉詐欺集團之核心成員，業已製造金流之斷點，致檢警無
    從或難以追查前揭犯罪所得，而隱匿該犯罪所得之去向，被
    告在車手提領款項時在旁監視把風，亦知上情，揆諸前揭說
    明，被告及其所屬集團成員所為自屬洗錢行為。
(三)是核被告所為，係犯組織犯罪防制條例第3條第1項後段之參
    與犯罪組織罪、洗錢防制法第14條第1項之一般洗錢罪、刑
    法第339條之4第1項第2款之三人以上共同詐欺取財罪。
(四)被告與「賴柏志」、「英文亂碼」及集團內其他成年成員間
    就上揭犯行，有犯意聯絡與行為分擔，為共同正犯。
(五)被告於「英文亂碼」持附表二「匯入帳戶」欄所示金融帳戶
    提款卡，分別接續提領附表二編號2至5所示告訴人劉東泰、
    許庭瑄、被害人陳亮貽、陳思宏匯入之款項時，在旁監視把
    風，依一般社會健全觀念，在時間差距上難以強行分開，刑
    法評價上以視為數個舉動接續施行，合為包括之一行為予以
    評價，應各論以接續一罪。
(六)被告參與本案詐欺集團犯罪組織後尚未脫離前，於參與犯罪
    組織行為繼續中對附表二編號1所示告訴人賴袁祥實行詐欺
    取財犯行，係一行為同時觸犯參與犯罪組織、三人以上共同
    詐欺取財、一般洗錢罪，屬想像競合犯，應依刑法第55條規
    定，從一重之三人以上共同詐欺取財罪。就附表二編號2至5
    部分，均不再論以組織犯罪防制條例之參與犯罪組織罪，而
    均僅從一重論以三人以上共同詐欺取財罪。
(七)被告就附表一編號1至5所示三人以上詐欺取財犯行，犯意各
    別，行為互殊，均應予分論併罰。
(八)被告構成累犯，但不予加重其刑：
    被告前因過失傷害案件，經原審法院以107年度審交簡字第1
    2號判處有期徒刑2月確定，於107年8月29日易科罰金執行完
    畢，有本院被告前案紀錄表1份在卷可按(見本院卷第33至34
    頁)，其受有期徒刑之執行完畢後，5年以內故意再犯本案有
    期徒刑以上之罪，為累犯。惟按刑法第47條第1 項有關累犯
    加重本刑部分，固不生違反憲法一行為不二罰原則之問題。
    惟其不分情節，基於累犯者有其特別惡性及對刑罰反應力薄
    弱等立法理由，一律加重最低本刑，於不符合刑法第59條所
    定要件之情形下，致生行為人所受之刑罰超過其所應負擔罪
    責之個案，其人身自由因此遭受過苛之侵害部分，對人民受
    憲法第8條保障之人身自由所為限制，不符憲法罪刑相當原
    則，牴觸憲法第23條比例原則；而於前揭法條修正前，為避
    免發生上述罪刑不相當之情形，法院就該個案裁量是否加重
    最低本刑（司法院釋字第775號解釋參照）。查被告雖有上
    開過失傷害前科與執行情形，然該構成累犯之前案與本案所
    犯罪名相較，犯罪手段、侵害法益及罪質均有不同，考量本
    案情節被告之主觀惡性、危害程度及罪刑相當原則，爰不依
    刑法第47條第1項規定加重其刑。
 三、撤銷改判部分(即原判決附表一編號1所示暨定執行刑部分)
     ：
 (一）原審就被告附表一編號一所示犯行，認事證明確，予以論
      罪科刑，固非無見。惟查，按組織犯罪防制條例第12條第
      1項中段規定：「訊問證人之筆錄，以在檢察官或法官面
      前作成，並經踐行刑事訴訟法所定訊問證人之程序者為限
      ，始得採為證據」，此為刑事訴訟證據能力之特別規定，
      且較刑事訴訟法證據章有關傳聞法則之規定更為嚴謹，自
      應優先適用。依上開規定，證人即告訴人及被害人於警詢
      時之陳述，於違反組織犯罪防制條例案件，即絕對不具證
      據能力，不得採為判決基礎，是本件證人即告訴人及被害
      人於警詢中之證述，就被告所犯參與犯罪組織罪部分，並
      無證據能力，原審失察，就被告所犯參與犯罪組織罪部分
      ，依告訴人及被害人等人於警詢時之陳述，作為認定被告
      涉犯參與犯罪組織之依據，自有未合。
  (二)本件被告提起上訴，其上訴意旨固主張原審量刑過重，請
      求從輕量刑云云。惟按量刑之輕重，係屬事實審法院得依
      職權自由裁量之事項，茍於量刑時，已依行為人之責任為
      基礎，並斟酌刑法第57條各款所列情狀，而未逾越法定範
      圍，又未濫用其職權，即不得遽指為違法，此觀最高法院
      72年度台上字第6696號判例意旨自明。查本件原判決審酌
      被告貪圖不法利益，參與本案詐騙集團，向告訴人賴袁祥
      詐騙財物，致告訴人賴袁祥受有如附表二編號1所載之財
      產損害，及被告犯後終能坦認犯行，態度尚可等一切情狀
      ，量處如原判決附表一編號1所示之刑，既未逾越法定刑
      度，亦未濫用自由裁量之權限，刑度亦屬妥適，核無不當
      或違法之情形，是本件被告之上訴，為無理由。本件被告
      上訴雖無理由，惟原判決附表一編號1所示暨定執行刑部
      分既有上開無可維持之瑕疵可議，自應由本院將原判決關
      於附表一編號1所示暨定執行刑部分撤銷改判。　
（三）爰以行為人之責任為基礎，並審酌被告年紀尚輕，竟不思
      以正軌賺取財物，反貪圖不法利益，參與本案詐騙集團，
      而共同以本案加重詐欺手法向告訴人賴袁祥詐騙財物，致
      告訴人賴袁祥受有如附表二編號1所載之財產損害，亦紊
      亂社會正常交易秩序，本不容輕縱；惟念被告犯後終能坦
      認犯行，態度尚可；兼衡被告自承專科肄業之智識程度，
      曾有汽車美容、保全兼差等工作經驗之生活狀況（見原審
      卷第96頁），暨其素行、犯罪動機、目的、手段、參與角
      色、告訴人賴袁祥遭詐騙之金額等一切情狀，量處如主文
      第2項即附表一編號1「罪名及宣告刑欄」所示之刑，以示
      懲儆。
  (四)不予宣告強制工作之說明：
　 1、按犯發起、主持、操縱、指揮、參與犯罪組織者，應於刑
      之執行前，令入勞動場所，強制工作，其期間為3年，組
      織犯罪防制條例第3條第3項定有明文。而行為人以一行為
      觸犯組織犯罪防制條例第3條第1項後段之參與犯罪組織罪
      及刑法第339條之4第1項第2款之加重詐欺取財罪，依想像
      競合犯規定，從一重之加重詐欺取財罪處斷而為科刑時，
      因所犯輕罪（參與犯罪組織罪）之刑罰以外之法律效果，
      即組織犯罪防制條例第3條第3項強制工作之規定，並未被
      重罪所吸收，仍應一併適用。惟該條例所規定之強制工作
      ，性質上原係對於有犯罪習慣，或因遊蕩、懶惰成習而犯
      罪者，所為之處置，修正後該條例既已排除常習性要件，
      從而，本於法律合憲性解釋原則，依司法院釋字第471號
      關於行為人有無預防矯治其社會危險性之必要，及比例原
      則等與解釋意旨不相衝突之解釋方法，為目的性限縮，對
      犯該條例第3條第1項之參與犯罪組織罪者，視其行為之嚴
      重性、表現之危險性、對於未來行為之期待性，以及所採
      措施與預防矯治目的所需程度，於有預防矯治其社會危險
      性之必要，且符合比例原則之範圍內，由法院依該條例第
      3條第3項規定，一併宣告刑前強制工作（最高法院刑事大
      法庭108年度台上大字第2306號裁定參照）。
   2、本院審酌被告參與詐騙集團之模式，僅係擔任在車手取款
      地點附近監視把風，其危險性尚未顯然高於其他犯罪形態
      ，況被告於本院審理時業已坦承全部犯行，且賠償告訴人
      劉東泰、被害人陳思宏，已如前述，是其經此偵、審程序
      ，客觀上對於其未來之行為仍具有期待性，考量本案所採
      之措施與預防矯治目的所需程度，並無宣告強制工作之必
      要，復參酌被告所為前開犯行，認對被告宣告有期徒刑之
      刑，已足認與其本件犯行之處罰相當，亦無特別預防或矯
      治其社會危險性之情形，爰不對被告宣告強制工作，附此
      敘明。
四、其他上訴駁回部分(即原判決附表一編號2至5所示部分)：
(一)原審審理後，就被告所犯附表一編號2至5所示部分，認犯罪
    事證明確，並以行為人之責任為基礎，審酌被告年紀尚輕，
    竟不思以正軌賺取財物，反貪圖不法利益，參與本案詐騙集
    團，而共同以本案加重詐欺手法向告訴人及被害人詐騙財物
    ，致告訴人及被害人受有如附表二編號2至5所載之財產損害
    ，亦紊亂社會正常交易秩序，本不容輕縱；惟念被告犯後終
    能坦認犯行，態度尚可；兼衡被告自承專科肄業之智識程度
    ，曾有汽車美容、保全兼差等工作經驗之生活狀況（見原審
    卷第96頁）；復考量被告業與告訴人劉東泰及被害人陳思宏
    達成調解，並賠償其等所受損失（見原審卷第127至129、13
    1至134頁），暨其素行、犯罪動機、目的、手段、參與角色
    、告訴人及被害人遭詐騙之金額等一切情狀，分別量處如原
    判決主文即附表一編號2至5「罪名及宣告刑欄」所示之刑；
    並就沒收部分說明：1、扣案如附表三編號1所示行動電話，
    為被告所有供其與詐欺集團聯繫之用，業據被告供明在卷（
    見原審卷第93頁），且有上開行動電話內通訊軟體對話照片
    在卷可稽（見偵卷第139至144頁），爰依刑法第38條第2項
    前段規定宣告沒收。2、另扣案如附表三編號2所示行動電話
    ，亦為被告所有，亦經被告供述明確（見原審卷第93頁），
    被告於原審雖辯稱：有門號的那支手機是我私人使用，並未
    與「賴柏志」所屬詐欺集團成員聯繫云云（見原審卷第93頁
    ），惟參諸其於警詢及偵查時均供述：附表三編號2所示行
    動電話是「賴柏志」於109年6月初交給我使用等語（見偵卷
    第27頁、159頁），且觀諸附表三編號2所示行動電話內通訊
    軟體微信群組「we are family」內，有成員傳送「實習員
    薪資」之檔案，並提及「我要招募員工用的」、「你在看一
    下有哪些人要去做掏金的」等訊息，另被告使用暱稱「貝多
    芬」對「翰翰」傳送「卡掛了就變他們兩個要一起扛這件事
    」等對話內容等語（見偵卷第131至138頁），足見該行動電
    話非僅供被告私人使用，亦有集團成員談論招募成員、及提
    款卡生變時相關責任等事宜，是被告所辯，自不足採信。附
    表三編號2所示行動電話既為被告所有，且供其與集團成員
    聯繫使用，亦應依刑法第38條第2項前段規定宣告沒收。核
    其認事用法，均無違誤，量刑亦屬妥適。
(二)本件被告就此部分提起上訴，其上訴意旨固主張原審量刑過
    重，請求從輕量刑云云。惟按量刑之輕重，係屬事實審法院
    得依職權自由裁量之事項，茍於量刑時，已依行為人之責任
    為基礎，並斟酌刑法第57條各款所列情狀，而未逾越法定範
    圍，又未濫用其職權，即不得遽指為違法，此觀最高法院72
    年度台上字第6696號判例意旨自明。查本件原判決審酌被告
    參與本案詐騙集團，而共同以本案加重詐欺手法向告訴人及
    被害人詐騙財物，致告訴人及被害人受有如附表二編號2至5
    所載之財產損害，被告犯後坦認犯行，態度尚可，及被告智
    識程度、生活狀況，並考量被告業與告訴人劉東泰及被害人
    陳思宏達成調解，並賠償其等所受損失，暨其素行、犯罪動
    機、目的、手段、參與角色、告訴人及被害人遭詐騙之金額
    等一切情狀，而量處原判決主文即附表一編號2至5「罪名及
    宣告刑欄」所示之刑，並就扣案如附表三所示之行動電話2
    支宣告沒收，既未逾越法定刑度，亦未濫用自由裁量之權限
    ，刑度亦屬妥適，核無不當或違法之情形，是本件被告此部
    分之上訴，為無理由，應予駁回。　　　
五、本件撤銷改判部分所處之刑(即附表一編號1所示部分)與其
    他上訴駁回部分所處之刑(即附表一編號2至5所示部分)，應
    執行有期徒刑2年4月。
據上論斷，應依刑事訴訟法第369條第1項前段、第368條、第364
條、第299條第1項前段，組織犯罪防制條例第3條第1項後段，洗
錢防制法第14條第1項，刑法第11條、第28條、第339條之4第1項
第2款、第55條、第51條第5款，刑法施行法第1條之1第1項，判
決如主文。
本案經檢察官鄭東峯提起公訴，檢察官董怡臻到庭執行職務。
中　　華　　民　　國　　110 　年　　3 　　月　　30　　日
                  刑事第十一庭  審判長法　官  周煙平
　　　　　　　　　　　　　　　　　　　法　官  連育群 
　　　　　　　　　　　　　　　　　　　法　官　吳炳桂
以上正本證明與原本無異。
如不服本判決，應於收受送達後20日內向本院提出上訴書狀，其
未敘述上訴之理由者並得於提起上訴後20日內向本院補提理由書
（均須按他造當事人之人數附繕本）「切勿逕送上級法院」。
                                      書記官  陳淑婷
中　　華　　民　　國　　110 　年　　3 　　月　　30　　日
附錄：本案論罪科刑法條全文　　　　　　　　　　　　　
組織犯罪防制條例第3條
發起、主持、操縱或指揮犯罪組織者，處3年以上10年以下有期
徒刑，得併科新臺幣1億元以下罰金；參與者，處6月以上5年以
下有期徒刑，得併科新臺幣1千萬元以下罰金。但參與情節輕微
者，得減輕或免除其刑。
具公務員或經選舉產生之公職人員之身分，犯前項之罪者，加重
其刑至二分之一。
犯第1項之罪者，應於刑之執行前，令入勞動場所，強制工作，
其期間為3年。
前項之強制工作，準用刑法第90條第2項但書、第3項及第98條第
2項、第3項規定。
以言語、舉動、文字或其他方法，明示或暗示其為犯罪組織之成
員，或與犯罪組織或其成員有關聯，而要求他人為下列行為之一
者，處3年以下有期徒刑，得併科新臺幣3百萬元以下罰金：
一、出售財產、商業組織之出資或股份或放棄經營權。
二、配合辦理都市更新重建之處理程序。
三、購買商品或支付勞務報酬。
四、履行債務或接受債務協商之內容。
前項犯罪組織，不以現存者為必要。
以第5項之行為，使人行無義務之事或妨害其行使權利者，亦同
。
第5項、第7項之未遂犯罰之。
洗錢防制法第2條
本法所稱洗錢，指下列行為：
一、意圖掩飾或隱匿特定犯罪所得來源，或使他人逃避刑事追訴
    ，而移轉或變更特定犯罪所得。
二、掩飾或隱匿特定犯罪所得之本質、來源、去向、所在、所有
    權、處分權或其他權益者。
三、收受、持有或使用他人之特定犯罪所得。
洗錢防制法第14條
有第二條各款所列洗錢行為者，處7年以下有期徒刑，併科新臺
幣5百萬元以下罰金。
前項之未遂犯罰之。
前二項情形，不得科以超過其特定犯罪所定最重本刑之刑。
中華民國刑法第339條之4
犯第339條詐欺罪而有下列情形之一者，處1年以上7年以下有期
徒刑，得併科1百萬元以下罰金：
一、冒用政府機關或公務員名義犯之。
二、三人以上共同犯之。
三、以廣播電視、電子通訊、網際網路或其他媒體等傳播工具，
    對公眾散布而犯之。
前項之未遂犯罰之。

附表一：
編號            罪名及宣告刑             相關犯罪事實    1 王睿騏犯三人以上共同詐欺取財罪，處有期徒刑壹年肆月。              附表二編號1                  2 王睿騏犯三人以上共同詐欺取財罪，處有期徒刑壹年貳月。                附表二編號2                  3 王睿騏犯三人以上共同詐欺取財罪，處有期徒刑壹年陸月。                附表二編號3                  4 王睿騏犯三人以上共同詐欺取財罪，處有期徒刑壹年陸月。                附表二編號4                  5 王睿騏犯三人以上共同詐欺取財罪，處有期徒刑壹年肆月。   附表二編號5 

附表二：
編號 被害人/ 告訴人 詐欺手法 匯款時間及金額（新臺幣） 匯入帳戶 提領地點 提領時間及金額（新臺幣）  1 賴袁祥 於109年6月12日下午5時49分許，致電賴袁祥，佯稱網路購物設定有誤，須依郵局人員指示操作解除云云，致賴袁祥陷於錯誤，並依指示持自己之金融機構提款卡操作自動櫃員機，致其帳戶內款項遭轉出 109年6月12日晚間6時37分許  18,020元 台新國際商業銀行帳號00000000000000號帳戶 臺北市○○區○○○路0段000號         ⑴109年6月12日晚間7時2分許 　   20,000元          2 陳亮貽 於109年6月12日晚間6時30分許，致電陳亮貽，佯稱網路購物設定有誤，須依銀行人員指示操作解除云云，致陳亮貽陷於錯誤，並依指示操作網路銀行，致其帳戶內款項遭轉出 109年6月12日晚間6時59分許  8,123元  臺北市○○區○○○路0段00號 ⑵109年6月12日晚間7時8分許    5,000元   1,000元  3 劉東泰 於109年6月12日下午某時許，致電劉東泰，佯為警察人員已成功攔阻先前遭詐騙之款項，嗣請依銀行人員指示操作退還款項云云，致劉東泰陷於錯誤，並依指示持金融機構提款卡操作自動櫃員機，致其帳戶內款項遭轉出 ⑴109年6月12日晚間7時13分許 　   30,000元 　 ⑵109年6月12日晚間7時16分許 　   30,000元 　 ⑶109年6月12日晚間7時27分許 　   30,000元 　  臺北市○○區○○○路0段000號 ⑴109年6月12日晚間7時28分許 　   60,000元 　 ⑵109年6月12日晚間7時32分許 　   30,000元     ⑷109年6月12日晚間7時34分許 　   29,985元 　  臺北市○○區○○○路0段000號 ⑶109年6月12日晚間8時46分許 　   30,000元  4 許庭瑄 於109年6月12日下午5時49分許，致電許庭瑄，佯稱網路購物設定有誤，須依銀行人員指示操作解除云云，致許庭瑄陷於錯誤，並依指示操作網路銀行，致其帳戶內款項遭轉出 ⑴109年6月12日晚間7時30分許 　   99,986元 　 ⑵109年6月12日晚間7時31分許 　   49,985元 　 彰化商業銀行帳號00000000000000號帳戶 臺北市○○區○○○路0段000號 ⑴109年6月12日晚間8時9分許 　   30,000元 　 ⑵109年6月12日晚間8時10分許 　   30,000元 　 ⑶109年6月12日晚間8時12分許 　   30,000元 　 ⑷109年6月12日晚間8時15分許 　   30,000元 　 ⑸109年6月12日晚間8時16分許 　   30,000元  5 陳思宏 於109年6月12日晚間30分許，致電楊淙絴，佯稱會員權限設定有誤，須依銀行人員指示，操作自動櫃員機解除設定，楊淙絴見其帳戶內金額遭轉出，經詢問詐欺集團內不詳成員後，該集團成員表示須以其他帳戶提款卡操作解決云云，楊淙絴遂委由陳思宏幫忙處理。陳思宏因而依冒充為銀行人員之詐欺集團成員指示，持其所有金融機構提款卡操作自動櫃員機，致其帳戶內款項遭轉出 109年6月12日晚間7時53分許  29,985元     

附表三：
編號          物品名稱  數量   1   行動電話（廠牌：IPhone6，IMEI：000000000000000）                      1支 2    行動電話 （廠牌：IPhone，IMEI：000000000000000，內含行動電話門號0000000000號）                        1支